臺灣臺中地方法院刑事判決　　　　　　　 94年度易字第971號
公　訴　人　臺灣臺中地方法院檢察署檢察官
被　　　告　丁○○
上列被告因竊盜案件，經檢察官提起公訴（九十四年度偵字第三
七○五號），本院判決如下：
    主    文
丁○○竊盜，累犯，處有期徒刑月，如易科罰金，以佰元折
算壹日。
    犯罪事實
一、丁○○前於民國八十三年間，因違反肅清煙毒條例案件，經
    本院判處有期徒刑三年四月確定，於八十四年十二月十八日
    假釋出獄，又因違反槍砲彈藥刀械管制條例案件，經本院判
    處有期徒刑一年確定，並撤銷前開假釋，接續執行殘餘刑期
    一年九月十六日，再於九十年十二月二十八日假釋出獄，甫
    於九十一年三月二十六日假釋期滿執行完畢。仍不知悔改，
    竟基於意圖為自己不法所有之犯意，於九十三年九月一日上
    午十時許，其陪同不知情之乙○○至臺中縣烏日鄉○○路○
    段六三號捷順通訊有限公司（下稱捷順公司）店內修理手機
    之際，趁向該公司實際負責人甲○○借香煙，而甲○○疏未
    注意之際，徒手竊取捷順公司所有供甲○○使用放置於桌上
    之ＳＨＡＲＰ牌，型號ＧＸ─３１行動電話手機一支（序號
    000000000000000號），得手後，先行離去
    。嗣因不知情之乙○○，經員警告知後，前往前開手機店，
    洽談和解事宜，始查悉上情，而前開手機，亦於雅虎奇摩拍
    賣網站上拍賣，輾轉由不知情之蘇春明買受。
二、案經臺中縣警察局霧峰分局報告臺灣臺中地方法院檢察署檢
    察官偵查起訴。
    理    由
一、上揭事實業據被告丁○○於本院審理時坦承不諱，核與同案
    被告乙○○、證人甲○○證述失竊情節相符，且前開手機係
    證人蘇春明透過雅虎奇摩拍賣網站買受等情，亦據證人蘇春
    明證述在卷，復有贓物認領保管收據一紙為證，足認被告自
    白與事實相符，應堪採信。又卷附之和解書一紙，雖載：「
    乙○○與丁○○於九十三年九月一日竊取捷順通訊行ＧＸ３
    １手機…，賠償ＧＸ３１手機價格新台幣貳萬參仟元整。…
    」云云（九十四年度偵字第三七○五號卷第四三頁），惟依
    證人甲○○即捷順公司實際負責人於本院審理時證述：和解
    書是伊所書寫，上面乙○○的簽名是乙○○親自簽名的，他
    當時好像是說分局跟他說，若與失主達成和解的話，可能會
    比較輕微，據伊所知，他在烏日地方還有其他竊取手機的案
    件，他可能是找錯對象來和解，當時他是有表明是另一人偷
    的等語，是證人甲○○亦證述同案被告乙○○於簽立和解書
    之際，已表明前開手機非其所竊取，故尚難僅以前開和解書
    一紙，即認定前開手機係被告與同案被告乙○○所共同竊取
    。再者，證人甲○○亦證述：當時係乙○○與伊在洽談修理
    手機及回估的事宜，ＧＸ３１手機則放置在與伊相距約三、
    四公尺處，與香煙放在一起，而丁○○向伊借香煙抽，就過
    去拿煙，當時還有另一位客人要買手機，等客戶買完電話，
    他們二人也走了，伊才發現手機不見了，當時丁○○是先走
    的，整個過程，伊沒有看見是何人竊取手機等語（本院卷第
    一二三、一二四、一二六頁），而被告亦供述：乙○○說要
    修手機，伊跟他一起去，後來看到桌上有一支手機，伊臨時
    起意，拿了手機就走了等語（本院卷第九九頁）。職是，並
    無積極證據足資認定同案被告乙○○有與被告共犯本案竊盜
    犯行。準此，本案竊取前開手機之犯行，應係被告一人所為
    ，事證明確，被告丁○○之犯行，應堪認定。
二、核被告所為，係犯刑法第三百二十條第一項之竊盜罪。被告
    於八十三年間，因違反肅清煙毒條例案件，經本院判處有期
    徒刑三年四月確定，於八十四年十二月十八日假釋出獄，又
    因違反槍砲彈藥刀械管制條例案件，經本院判處有期徒刑一
    年確定，並撤銷前開假釋，接續執行殘餘刑期一年九月十六
    日，再於九十年十二月二十八日假釋出獄，甫於九十一年三
    月二十六日假釋期滿執行完畢因竊盜案件等情，有臺灣臺中
    地方法院檢察署刑案資料查註紀錄表，臺灣高等法院被告全
    國前案紀錄表在卷可參，其於有期徒刑執行完畢後，五年以
    內再犯本件有期徒刑以上之罪，為累犯，應依刑法第四十七
    條之規定加重其刑。爰審酌前曾有竊盜前科（參臺灣高等法
    院被告全國前案紀錄表），猶不知悔改，又再犯竊取他人財
    物之犯行，及其所獲得之利益，與造成被害人損害之程度，
    暨犯後坦承犯行等一切情狀，量處如主文所示之刑，並諭知
    如易科罰金之折算標準。
據上論斷，應依刑事訴訟法第二百九十九條第一項前段，刑法第
三百二十條第一項、第四十七條、第四十一條第一項前段，罰金
罰鍰提高標準條例第一條前段、第二條，判決如主文。
本案經檢察官丙○○到庭執行職務。
中　　華　　民　　國　　94　　年　　9　　月　　16　　日
                  刑事第十四庭  審判長法  官  簡源希
                                      法  官  戴博誠
                                      法  官  劉逸成
上正本證明與原本無異。
如不服本判決，應於送達後十日內向本院提出上訴狀（須附繕
本），上訴於臺灣高等法院臺中分院。
                                      書記官  謝惠雯
中　　華　　民　　國　　94　　年　　9 　　月　　16　　日
附錄論罪科刑法條
中華民國刑法第320條
 (普通竊盜罪、竊佔罪)
意圖為自己或第三人不法之所有，而竊取他人之動產者，為竊盜
罪，處五年以下有期徒刑、拘役或五百元以下罰金。
意圖為自己或第三人不法之利益，而竊佔他人之不動產者，依前
項之規定處斷。
前二項之未遂犯罰之。
